臺灣高等法院刑事裁定　　　　　　　　 100年度抗字第1463號
抗　告　人
即　被　告　張儷惠
上列抗告人因聲請具保停止羈押案件，不服臺灣板橋地方法院中
華民國100年11月21日所為裁定（100年度聲字第4580號），提起
抗告，本院裁定如下：
    主  文
抗告駁回。
    理  由
一、原裁定意旨略以：被告張儷惠因違反毒品危害防制條例案件
    ，前經原審訊問後，認其涉犯毒品防制條例第4條第1項、第
    2項之販賣第一級、第二級毒品罪，犯罪嫌疑重大，所犯為
    最輕本刑為5年以上有期徒刑之罪，且有相當理由足認有逃
    亡之虞，非予羈押，顯難進行審判、執行，有羈押之必要，
    而於100年9月28日執行羈押。被告以因肱骨粉碎性骨折，疼
    痛不堪，手臂腫脹無法伸直，看守所內設備有限，且此病痛
    有重新開刀及長期復健治療之必要，請求准許被告保外就醫
    云云。經查臺灣臺北女子看守所已先後戒護至亞東紀念醫院
    、台大醫院治療，依被告目前病況應可持續門診追蹤治療或
    依病況需要戒送外醫，認並無立即將被告送往所外醫療院所
    治療之必要。此外，復查無刑事訴訟法第107條至109條羈押
    原因消滅之情形，亦無同法第114條各款所規定之情形，爰
    駁回被告之聲請等語。
二、抗告意旨略以：被告於羈押期間雖經戒護至亞東、台大醫院
    門診就醫，惟門診治療均不足醫療被告之病痛，再不手術治
    療，其右肘關節機能或有喪失之虞，自有非保外治療顯難痊
    癒，且被告就犯罪事實部分已坦承，亦無串證或逃亡之虞或
    情事，爰提起抗告，請求撤銷原裁定，發回更為裁定。
三、經查：被告經羈押進入臺灣臺北女子看守所後，曾主訴右手
    肱骨骨折無法癒合之病情，由臺灣臺北女子看守所分別於10
    0年9月23日、100年10月27日戒護至亞東紀念醫院2次門診治
    療，又依照亞東紀念醫院醫生之診斷及轉介建議事項，再於
    100年11月10日戒護被告至台大醫院治療，是依被告目前病
    況應可持續門診追蹤治療或依病況需要戒送外醫等情，有亞
    東紀念醫院100年10月28日函文、臺灣臺北女子看守所100年
    10月28日函暨診斷證明書、臺灣臺北女子看守所100年11月
    14日函暨診斷證明書在卷可查。原審認被告現罹疾病，並非
    「非保外治療顯難痊癒」之症，於100年11月21日裁定駁回
    聲請人之聲請，即非無據；且被告因另犯毒品危害防制條例
    等罪，業經法院判處有期徒刑15年4月1次、有期徒刑15年2
    月2次、有期徒刑7年6月2次、有期徒刑8月1次、有期徒刑4
    月1次確定（確定部分暫執行有期徒刑30年，俟定執行刑後
    再行換發指揮書），並於100年11月24日送監執行，有本院
    被告前案紀錄表、臺灣板橋地方法院檢察署檢察官執行指揮
    書附卷足憑，是被告自檢察官借提送監執行日起，已暫脫離
    原審羈押，俟刑期執行期滿，始再由原審接押，併計其羈押
    期間，是在徒刑刑期執行中，如有傷病等情，應向執行監獄
    聲請戒護就醫等為是，然抗告人於 100年11月30日仍執上詞
    提起抗告，為無理由，應予駁回。
據上論結，應依刑事訴訟法第412條，裁定如主文。
中    華    民    國   100    年    12    月    23    日
                  刑事第一庭  審判長法  官  葉騰瑞
                                    法  官  莊明彰
                                    法  官  魏新國
以上正本證明與原本無異。
不得再抗告。
                                    書記官  葉金發
中    華    民    國   100    年    12    月    23    日